【裁判字號】    91,簡上,36
【裁判日期】    920128
【裁判案由】    違反毒品危害防制條例
【裁判全文】
臺灣花蓮地方法院刑事判決                          九十一年度簡上字第三六號
    上  訴  人  臺灣花蓮地方法院檢察署檢察官
    被      告  甲○○  男  二.
右列上訴人因被告違反毒品危害防制條例案件，不服本院花蓮簡易庭九十一年度花簡
字第二九四號中華民國九十一年十一月二十一日第一審判決（聲請簡易判決處刑偵查
案號：九十一年度毒偵緝字第九六、九七、九八號）提起上訴，並請求併案審理（九
十一年度毒偵字第四七六號），本院管轄之第二審合議庭判決如左：
    主  文
原判決撤銷。
甲○○連續施用第二級毒品，累犯，處有期徒刑陸月，如易科罰金，以佰元折算壹
日。
扣案之吸食器貳組、燈泡貳個、吸管貳支、橡膠管壹條均沒收，安非他命壹包 (含袋
重零點參公克)沒收銷燬之。
    事  實
一、甲○○曾於民國八十九年間因違反槍砲彈藥刀械管制條例案件，經本院以八十九
    年度花簡字第六三號刑事簡易判決判處有期徒刑三月，得易科罰金確定，於八十
    九年八月十六日執行完畢。又曾於八十八年間因施用第二級毒品安非他命案件，
    經本院裁定送觀察勒戒後，認無繼續施用毒品傾向，由臺灣花蓮地方法院檢察署
    檢察官於八十八年十二月十四日以八十八年度毒偵字第一九一號不起訴處分確定
    。被告復於八十九年間因施用安非他命案件，經本院裁定送觀察勒戒後，認有繼
    續施用毒品傾向，並經本院以八十九年度花簡字第三五七號刑事簡易判決判處有
    期徒刑四月，得易科罰金確定，於九十一年一月十五日執行完畢。詎不知悔改，
    基於施用第二級毒品之概括犯意，自九十一年二月十一日起至同年七月十七日下
    午某時止，連續於花蓮縣吉安鄉○○○街二十號住處，以將安非他命放置於鋁箔
    紙上燒烤，並以一天一、二次或二天一次之頻率施用安非他命多次，經警於九十
    一年四月二十六日十六時許持搜索票搜索甲○○上開住處，扣得其所有供施用安
    非他命之吸食器二組、燈泡二個、吸管二支、橡膠管一條及安非他命一包 (含袋
    重零點三公克)，並於同年月二十七日、同年六月二十九日九時許及同年七月十
    七日二十三時許採尿送驗，均呈安非他命陽性反應，因而查獲。
二、案經花蓮縣警察局、花蓮縣警察局吉安分局分別移送與報告臺灣花蓮地方法院檢
    察署檢察官聲請簡易判決處刑及移請併案審理。
    理  由
一、右揭犯罪事實，業經被告甲○○自白不諱，並有第二級毒品安非他命一包 (含袋
    重○點三公克)、吸食器二組、燈泡二個、吸管二支、橡膠管一條扣案可稽，復
    有花蓮縣衛生局尿液檢驗成績書、慈濟大學濫用藥物檢驗中心檢驗總表、臺灣花
    蓮地方法院檢察署八十八年毒偵字第一九一號不起訴處分書、本院八十九年度花
    簡字第三五七號刑事簡易判決書及臺灣高等法院被告全國前案紀錄表、照片四張
    附卷可稽，其事證明確，被告犯行堪予認定。
二、核被告所為係犯毒品危害防制條例第十條第二項之施用第二級毒品罪。其先後多
    次施用行為，時間緊接，方法相同，所犯罪名相同，顯係基於概括犯意反覆為之
    ，為連續犯，應依刑法第五十六條之規定論以一罪，並加重其刑。而被告曾於八
    十九年間因違反槍砲彈藥刀械管制條例案件，經本院以八十九年度花簡字第六三
    號刑事簡易判決判處有期徒刑三月，得易科罰金確定，於八十九年八月十六日執
    行完畢，又因施用安非他命案件，經本院以八十九年度花簡字第三五七號刑事簡
    易判決判處有期徒刑四月，得易科罰金確定，於九十一年一月十五日執行完畢，
    有卷附臺灣高等法院被告全國前案紀錄表可按，其於刑之執行完畢後五年以內再
    犯本件有期徒刑以上之本罪，為累犯，應依刑法第四十七條規定，加重其刑。原
    審予以論罪科刑，固非無見。惟查，被告另有自九十一年六月二十七日至九十一
    年七月十七日施用安非他命之行為 (即檢察官請求併案審理部分)，為原審未及
    審酌，上開部分犯行與檢察官所起訴之施用毒品行為部分具有連續犯之裁判上一
    罪關係，均在本院審判範圍之內，原判決未及審酌併辦部分之犯行，尚有未洽，
    應予以撤銷改判。審酌被告之素行不佳，有前開紀錄表可按，犯罪之動機、目的
    ，施用毒品期間之長短，知識程度，施用毒品乃戕害身心及犯罪後之態度等一切
    情狀，量處如主文所示之刑，並諭知易科罰金之折算標準。扣案之吸食器二組、
    燈泡二個、吸管二支、橡膠管一條為被告所有供犯罪所用之物，業據被告陳明在
    卷，依刑法第三十八條第一項第二款均宣告沒收，扣案之安非他命一包 (含袋重
    ○點三公克)依毒品危害防制條例第十八條第一項前段沒收銷燬之。
據上論斷，應依刑事訴訟法第四百五十五條之一第三項、第三百六十九條第一項前段
、第三百六十四條、第二百九十九條第一項前段，毒品危害防制條例第十條第二項、
第十八條第一項前段，刑法第十一條前段、第五十六條、第四十七條、第四十一條第
一項前段、第三十八條第一項第二款，罰金罰鍰提高標準條例第二條，判決如主文。
中      華      民      國    九十二    年      一      月    二十八    日
                                臺灣花蓮地方法院刑事庭
                                    審判長法官  黃麗生
                                          法官  鄭培麗
                                          法官  蘇姵文
右正本證明與原本無異。
本件不得上訴。
                                  法院書記官
中      華      民      國    九十二    年      一      月    二十九    日
附錄本判決論罪之法律條文：
毒品危害防治條例第十條第二項：
施用第二級毒品者，處三年以下有期徒刑。


司法院資訊處製作；財團法人民間司法改革基金會備份。
